【裁判字號】    97,消債抗,240
【裁判日期】    980210
【裁判案由】    更生事件
【裁判全文】
臺灣板橋地方法院民事裁定           97年度消債抗字第240號
抗  告  人  甲○○
上列抗告人因消費者債務清理條例事件，聲請更生，對中華民國
97年11月21日本院97年度消債更字第1791號裁定提起抗告，本院
裁定如下：
    主  文
抗告駁回。
抗告程序費用新臺幣壹仟元由抗告人負擔。
    理  由
一、按聲請更生或清算，徵收聲請費新臺幣（下同）1000元；郵
    務送達費及法院人員差旅費不另徵收。但所需費用超過應徵
    收之聲請費者，其超過部分，依實支數計算徵收；前項所需
    費用及進行更生或清算程序之必要費用，法院得酌定相當金
    額，定期命聲請人預納之，逾期未預納者，除別有規定外，
    法院得駁回更生或清算之聲請，消費者債務清理條例第6 條
    定有明文。又聲請更生或清算不合程式或不備其他要件者，
    法院應以裁定駁回之，但其情形可以補正者，法院應定期間
    先命補正，復為同條例第8 條所明定。
二、本件抗告意旨略以：抗告人於民國97年12月1 日至臺北縣政
    府警察局蘆洲分局延平派出所領取原審97年11月21日之民事
    裁定書時，員警再告知尚有1 封法院文書未領取，始知原審
    於97年10月24日裁定命抗告人補正，抗告人同時接到原審之
    補正裁定及逾期未補正駁回裁定，要補正已來不及。依民事
    訴訟法第138 條關於寄存送達規定，送達不能依前二條規定
    為之者，得將文書寄存送達地之自治或警察機關，並作送達
    通知書兩份，一份黏貼於應受送達人住居所、事務所、營業
    所或其就業處所門首，另一份置於該送達處所信箱或其他適
    當位置，以為送達。然查抗告人之住居所並未收到郵務人員
    之寄存送達通知，顯然該送達為不合法，若非抗告人至派出
    所領取文件，也不知道另有補正裁定寄存於派出所，原審以
    抗告人逾期未補正駁回聲請，抗告人不服，為此提起抗告，
    請求廢棄原裁定，並准予更生等語。
三、查原審於97年10月24日裁定命抗告人於裁定送達後10日內補
    正郵務送達費3740元，該裁定分別於97年10月28日及同年月
    29日投遞未果，投遞士遂於97年10月30日將送達文書寄存於
    臺北縣政府警察局蘆洲分局延平派出所，並作送達通知書兩
    份，一份黏貼於抗告人之門首，另一份置於送達處所信箱，
    此有乙○○○掛號郵件投遞證明單、投遞士投遞報告、送達
    證書各1 件附卷可憑。是原審97年10月24日之補正裁定業於
    97年10月30日合法寄存送達，抗告人應於97年11月19日補正
    郵務送達費3740元卻未遵期補正，原審於97年11月21日以抗
    告人逾期未補正為由，裁定駁回其更生之聲請，於法並無不
    合。抗告人請求廢棄原裁定，為無理由，應予駁回。
四、據上論結，本件抗告為無理由，依消費者債務清理條例第15
    條，民事訴訟法第495 條之1 第1 項、第449 條第1 項、第
    95條、第78條，裁定如主文。
中    華    民    國    98    年    2     月    10    日
              民事第三庭    審判長法  官  朱耀平
                                  法  官  張紫能
                                  法  官  陳映如
不得抗告
中    華    民    國    98    年    2     月    11    日
                                  書記官  李錦輝


司法院資訊處製作；財團法人民間司法改革基金會備份。
